# 请教陈老师企业合并

提问人：心海拂清风 时间：2014-06-13 20:02:57
1 非同一控制下和同一控制下的购买日与合并日的判断有何区别？ 2 cas中新修订的准则权益法是作为合并报表方法还是后续计量方法？国际准则为何个别报表不用权益法核算？谢谢！? 3 单行合并是什么意思?他的对立面是双行合并？完全合并? 4 有共同控制到控制是否也要按照解释四号处理?谢谢！
该贴已经同步到 心海拂清风的微博

回答人：chenyiwei
1 、非同一控制下合并的购买日与同一控制下合并的合并日的判断标准基本一致。 2 、这个概念在CAS中从未明确过。目前看应理解为：个别报表层面作为后续计量方法，合并报表层面作为“单行合并”。 3 、指在合并报表中，将在联营企业和合营企业的净资产、净损益中所占的份额体现在“长期股权投资”和“投资收益”一行中，而不是分别并入具体资产、负债项目的合并报表方法。 4 、是。